# 债券发行费是否可由不同主体承担

提问人：Cinly123 时间：2020-01-13 20:15:10
各位老师：
母公司折价发行债券，所获资金用于子公司经营所用，母公司与子公司约定承销费、交易费等由子公司承担。
请问：
1 、母公司在计算实际利率时，是否应考虑由子公司承担的承销费、交易费等？
2 、若母公司不考虑该费用，则子公司是否可计入长期待摊费用，按直线法进行摊销？

回答人：chenyiwei
首先要考虑“承销费、交易费等由子公司承担”这一约定有无合理商业理由、是否公允。如果此次募集资金全部用于子公司的项目，则按照“谁受益、谁承担费用”的原则，子公司就这些支出向母公司作出补偿，也是合理的。这种情况下母公司单户报表层面可以作为代收代付处理，在母公司单户报表层面计算实际利率时不考虑这部分代收代付的手续费等。
子公司对于承担的这些费用作为此次获得融资的增量成本处理，调整负债或者权益的初始计量金额，后续摊销（如对应于负债）理论上应采用实际利率法。不应计入长期待摊费用。